【裁判字號】    99,訴,1479
【裁判日期】    991214
【裁判案由】    違反毒品危害防制條例
【裁判全文】
臺灣臺南地方法院刑事判決              99年度訴字第1479號
公  訴  人  臺灣臺南地方法院檢察署檢察官
被      告  曾聖榮
上列被告因違反毒品危害防制條例案件，經檢察官提起公訴（99
年度撤緩毒偵字第158號），本院判決如下：
    主  文
曾聖榮施用第二級毒品，累犯，處有期徒刑肆月；又施用第一級
毒品，累犯，處有期徒刑玖月，扣案第一級毒品海洛因貳包（合
計淨重零點捌貳公克）沒收銷燬之。應執行有期徒刑壹年，扣案
第一級毒品海洛因貳包（合計淨重零點捌貳公克）沒收銷燬之。
    事  實
一、曾聖榮前於民國（下同）94年間，因違反毒品危害防制條例
    （施用毒品）案件，經臺灣臺南地方法院於94年3月30日以
    94年度毒聲字第280號裁定令入勒戒處所施以觀察、勒戒後
    ，認無繼續施用毒品之傾向，於94年5月2日釋放，並由臺灣
    臺南地方法院檢察署檢察官以94年度毒偵字第868號為不起
    訴處分確定；又於95年間，因違反毒品危害防制條例（施用
    第二級毒品）案件，經臺灣臺南地方法院於95年12月29日以
    95年度簡字第3964號判決判處有期徒刑5月確定，後經檢察
    官聲請，本院以96年度聲減字第2951裁定減刑為有期徒刑2
    月又15日確定，並於96年8月17日易科罰金而執行完畢；再
    於96年間，因重利案件，經臺灣臺南地方法院於96年9月21
    日以96年度訴字第156號判決判處有期徒刑6月確定，甫於97
    年1月11日易科罰金而執行完畢（就本案構成累犯）。
二、曾聖榮前因施用毒品受有觀察、勒戒及徒刑處分，猶不知悔
    改，復於觀察、勒戒執行完畢五年內，(一)基於施用第二級毒
    品之犯意，於98年7月19日13時許，在臺南市○○○路真實
    姓名不詳綽號「祥仔」友人住處，以將甲基安非他命放入玻
    璃容器內，再用火燒烤吸煙之方式，施用毒品甲基安非他命
    1次；(二)基於施用第一級毒品之犯意，於98年7月21日22時許
    ，在臺南市○○區○○路1段238巷20號1樓住處，以將海洛
    因摻入香煙吸食之方式，施用毒品海洛因1次。嗣於同年月
    23日15時1分許，在臺南市○○區○○路1段201號前為警查
    獲，並扣得其所有之毒品海洛因2包（合計淨重0.82公克）
    ，嗣經警採集其尿液檢體送驗後，分別呈鴉片類（嗎啡及可
    待因）及安非他命類（安非他命及甲基安非他命）陽性反應
    ，始知上情。
三、案經臺南市警察局第六分局報告臺灣臺南地方法院檢察署檢
    察官偵查起訴。
    理  由
壹、程序方面：
    公訴人所提出起訴書之證據資料、方法，業經本院於99年11
    月30日公開審理之始，經當庭宣示具有證據能力並載明於筆
    錄。
貳、實體方面
  一、訊據被告曾聖榮對於上開時、地施用第一、二級毒品之犯
      行，坦承不諱，並有長榮大學於98年8月4日出具之確認報
      告、臺南市警察局第六分局查獲曾聖榮涉嫌毒品案送驗尿
      液及年籍對照表各1紙在卷可稽，以及第一級毒品海洛因2
      包（合計淨0.82公克）扣案可佐，且經警將上開扣案海洛
      因2包送驗，鑑定結果確含有第一級毒品海洛因成分，此
      有法務部調查局濫用藥物實驗室於98年8月20日調科壹字
      第09823022490號鑑定書1紙附卷可資為證。是本件事證明
      確，被告施用第一、二級毒品之犯行，堪以認定。
  二、查被告前曾因施用毒品案件，經送觀察、勒戒後，於94年
      5月2日執行完畢釋放，並由臺灣臺南地方法院檢察署檢察
      官以94年度毒偵字第868號為不起訴處分確定等情，有臺
      灣高等法院被告前案紀錄表1份在卷足憑，被告顯係於受
      觀察、勒戒執行完畢釋放後，5年內再犯毒品危害防制條
      例第10條第1項、第2項之罪，依同條例第23條第2項規定
      ，應依法論科。
  三、按海洛因、甲基安非他命分別係屬毒品危害防制條例第2
      條第2項第1款、第2款所列之第一、二級毒品，核被告曾
      聖榮所為係犯毒品危害防制條例第10條第1項、第2項之施
      用第一級、第二級毒品罪，且其持有第一、二級毒品之低
      度行為，應為其施用之高度行為所吸收，不另論罪。又被
      告所犯上開施用第一、二級毒品之犯行，犯意個別，行為
      互殊，應予分論併罰。另被告有如事實欄所載之罪刑及執
      行紀錄，甫於97年1月11日易科罰金而執行完畢，此有臺
      灣高等法院被告前案紀錄表1份在卷可按，其前受有期徒
      刑之執行完畢後，5年內故意再犯本件有期徒刑以上之罪
      ，均為累犯，應依刑法第47條第1項規定加重其刑。爰審
      酌被告施用毒品之犯行，在性質上乃屬對自我身心健康之
      自戕行為，尚未嚴重破壞社會秩序、侵害他人權益，然其
      前因施用毒品經送觀察、勒戒後，猶不思戒絕革除惡習，
      再為本件犯罪，顯未能記取教訓，並斟酌其犯罪之動機、
      目的、手段，以及犯後尚能坦承犯行等一切情狀，量處如
      主文所示之刑，併定其應執行之刑，以資處罰。
  四、按查獲之海洛因係第一級毒品，不問屬於犯人與否，應沒
      收銷燬之，此毒品危害防制條例第2條第2項第1款、第18
      條第1項前段分別定有明文。查本件扣案之白色粉末2包（
      合計淨重0.82公克），經檢驗結果均含有第一級毒品海洛
      因成分，業如上述，故本件扣案之第一級毒品海洛因2包
      應依前揭之規定，宣告沒收銷燬之。
據上論斷，應依刑事訴訟法第299條第1項，毒品危害防制條例第
10條第1項、第2項、第18條第1項前段，刑法第11條、第47條第1
項、第51條第5款，判決如主文。
本案經檢察官吳書嫺到庭執行職務。
中    華    民    國    99    年    12    月    14    日
            刑事第二庭  審判長法  官  蘇義洲
                              法  官  吳坤芳
                              法  官  黃翰義
以上正本證明與原本無異。
如不服本判決，應於收受本判決後10日內，向本院提出上訴書狀
，並應敘述具體理由。其未敘述上訴理由者，應於上訴期間屆滿
後20日內向本院補提理由書狀（均須按他造當事人之人數附繕本
）「切勿逕送上級法院」。
                              書記官  張宜柔
中    華    民    國    99    年    12    月    14    日
附錄法條
毒品危害防制條例第10條
施用第一級毒品者，處 6 月以上 5 年以下有期徒刑。
施用第二級毒品者，處 3 年以下有期徒刑。

司法院資訊處製作；財團法人民間司法改革基金會備份。
